Inventaris van het archief van de familie Teding van Berkhout, 1578-1994 (-2015)
Nationaal Archief, Den Haag
Familie Teding van Berkhout
Teding van Berkhout
1578-2015
1578-1994
35253
2348 inventarisnummer(s); 23,90 meter
Normale geschreven, getypte en gedrukte documenten, geen bijzondere handschriften.
Nationaal Archief, Den Haag
Teding van Berkhout; Van Heemskerck; Albinus; Testart; Jan Teding van Berkhout (1713-1766); Willem Hendrik Teding van Berkhout (1745-1809); Pieter Teding van Berkhout (1801-1877); Jhr. Pieter Jacob Teding van Berkhout (1810-1892); James John Teding van Berkhout (1814-1880); Jhr. Adriaan Volckert Teding van Berkhout (1822-1889); Jhr. Pieter Jan Willem Teding van Berkhout (1825-1895); Anna Catharina Elisabeth van der Wijck-Teding van Berkhout (1850-1932); Jhr. Pieter Teding van Berkhout (1865-1935); Jhr. Eduard Henri Elisa Teding van Berkhout (1877-1934); Sjoerdtje Wierdina Catharina Johanna Teding van Berkhout-Camerling Helmolt (1884-1956); Jhr. Willem Philip Teding van Berkhout (1909-1991)
Het archief van het van oorsprong Delftse patriciërsgeslacht Teding van Berkhout bestaat uit vele stukken uit het bezit van de familie. Daaronder zijn stukken van persoonlijke aard van de afzonderlijke familieleden en van leden van aangetrouwde families en genealogische aantekeningen. Ook zijn er dagboeken van patriot en staatsman Willem Hendrik Teding van Berkhout over de jaren 1806-1808 en briefwisselingen van Pieter Teding van Berkhout bewaard gebleven. Verder bevat het archief stukken betreffende land, huizen en leenrechten in het bezit van de familie en een grote collectie foto's van geschilderde portretten van de familieleden.
Archiefvorming
Geschiedenis van de archiefvormer
De stamreeks van het geslacht Berkhout vangt aan met Jan Berckhout, die in het eind van de 15de eeuw te Hoorn leefde. Een zestal oudere generaties, in manuscript-genealogieën vermeld, zijn onbewezen en bij de huidige stand van het onderzoek onwaarschijnlijk.
De achterkleinzoon van Jan Berckhout, ook Jan genaamd (1549-1632), komt ook voor onder de naam Tedingh Berckhout, aangezien hij genoemd was naar zijn moederlijke grootvader Jan Joost Tedingsz. (van Crabbenburgh).
Jaarboek van het Centraal Bureau voor Genealogie 1955, pag. 13.
Diens kleinkinderen beginnen zich Tedingh van Berckhout te noemen, terwijl in de loop van de 18de eeuw de schrijfwijze gemoderniseerd wordt tot Teding van Berkhout.
Met uitzondering van de stamvader, van wie weinig bekend is, hebben leden van het geslacht bijna onafgebroken zitting gehad in de vroedschappen van Hoorn, Monnickendam, Delft en Leiden, terwijl de stamvader van de middelste, nog voortlevende tak voor 1795 schepen van Haarlem was.
Afvaardiging naar de Staten van Holland en de Staten-Generaal, commissies en de gewestelijke en Generaliteits rekenkamers en de Admiraliteiten en het optreden als bewindhebbers der Oost- en Westindische compagnieën hingen hiermee samen. Het meest op de voorgrond getreden zijn wel Jan Pietersz. Berckhout (1516-1587), een voorman tijdens de Opstand, en mr. Paulus Tedingh van Berckhout (1609-1672), eerste raad en rekenmeester der domeinen en rekenkamer van Holland, financiëel expert.
De jongere tak, die te Monnickendam en Hoorn bleef wonen, schijnt uitgestorven, maar een grondig onderzoek hierna moet nog verricht worden. De eerste “Standeserhebung”, die de familie ten deel viel, was het verlenen in 1689 van de titel van Heilige Roomse Rijksridder aan Joan Tedingh van Berckhout, heer van Sliedrecht (1648-1720); hij stierf echter kinderloos.
Uit het huwelijk van mr. Jan Teding van Berkhout (1713-1766) en Cornelia Hillegonda van Schuylenburch stammen drie takken, van welke de middelste in 1954 uitstierf. De oudste tak splitste zich opnieuw in drie takken; de oudste hiervan, merendeels in Overijssel gevestigd, stierf in mannelijke lijn in 1956 uit. In 1815, 1833 en 1885 werden leden van het geslacht in de Nederlandse adel verheven, zodat thans alle levende leden hiertoe behoren.
Tot nu toe is geen volledige genealogie van de familie in druk verschenen; wel is in de loop der tijden door verschillende familieleden materiaal daartoe verzameld, dat zich in het archief bevindt, maar tot afwerking hiervan en uitgave is het nog niet gekomen.
Genealogisch overzicht van de personen, die in het archief vertegenwoordigd zijn
Links:
Midden:
Rechts:
1 Des H.R. Rijksgraaf resp. -gravin
Geschiedenis van het archiefbeheer
Bij de bewaargeving van het familie-archief Teding van Berkhout aan het Algemeen Rijksarchief in 1998 werd, behalve het in 1974 door O. Schutte geïnventariseerde gedeelte, ook een hoeveelheid onbeschreven stukken overgedragen die in de jaren daarna nog werd vermeerderd met twee aanvullingen. Deze stukken zijn achter het door Schutte geïnventariseerde gedeelte in deze inventaris opgenomen als Aanvulling 1998-2000 of, waar mogelijk, in de door Schutte beschreven inventarisnummers opgenomen.
Het archiefblok bevat archiefstukken onder verschillende rechtstitels verworven.
Inhoud en structuur van het archief
Inhoud
Het archief bestaat in de eerste plaats uit de stukken, die in rechte lijn vererfd zijn, van Jan Pietersz. Berckhout (1516-1587) af tot jhr. Jan Willem Hendrik Teding van Berkhout
(1872-1956). De zich in het archief bevindende 17de en 18de eeuwse stukken betreffende leden van zijtakken zijn alle weer op de hoofdtak vererfd. Dit archief is in 1899 op het Algemeen Rijksarchief gedeponeerd geweest en daar door Th. Morren globaal geïnventariseerd.
Verslagen van ’s Rijks Oude Archieven over 1899, pag. 23-24 en 54-66 (aanwinst XVIII).
Een aantal stukken, voornamelijk met een ambtelijk karakter, is toen aan het Algemeen Rijksarchief overgedragen, dat uit deze collectie weer stukken doorzond aan de Rijksarchieven in Overijssel en Zeeland, de gemeentearchieven van Delft, Haarlem, Hoorn, Monnickendam en Olst, het archief van het hoogheemraadschap Delfland en de Koninklijke Bibliotheek. Slechts de stukken, die geplaatst werden in de beide Rijksarchieven, het gemeentearchief Haarlem en de Koninklijke Bibliotheek konden achterhaald worden; van de overige mag worden aangenomen, dat zij dermate een ambtelijk karakter hebben, dat hun plaats in de archieven, waarmee zij vermengd zijn, niet meer opvalt; aantekening hiervan is blijkbaar niet gehouden.
De stukken in het Algemeen Rijksarchief – op drie uitzonderingen na,
De nrs. 74-76 in de inventaris 1899.
aangezien van deze de samenhang met het archief niet is gebleken – en het gemeentearchief Haarlem zijn thans weer aan het familiearchief overgedragen en daarbij geïnventariseerd; die in Overijssel bleken inderdaad een zodanig ambtelijk karakter te hebben dat op teruggave niet is aangedrongen
Verslagen van ’s Rijks Oude Archieven over 1899, pag. 505-506 (aanwinst 9o).
die in Zeeland, betrekking hebbend op uit de vrouwelijke lijn vererfd goederenbezit in Westelijk Zeeuws-Vlaanderen,
Id., pag. 410-411 (aanwinsten 75-80).
zijn uitgebreid met de overige stukken, die zich nog in het archief bevonden en hierop betrekking hebben; een aparte inventaris zal hiervan verschijnen. Het journaal van mr. Pieter Tedingh van Berckhout (1643-1713) in de Koninklijke Bibliotheek kon niet weer voor het archief worden verworven
Ms. 129 D 16, in de inventaris nr. 221.
in het archief bevindt zich een xeroxcopie ervan.
De jongere takken van de familie hebben hun eigen archieven gevormd en deze zijn ook in de inventaris opgenomen. Het belangrijkste hiervan is dat van de “Haarlemse” tak. Via het huwelijk Teding van Berkhout – De Bosset in 1827 is hierop het familiearchief der rijksgraven van Heemskerck vererfd; dit is reeds in 1889 door jhr. H. Teding van Berkhout aan het Algemeen Rijksarchief in bruikleen gegeven en thans weer met het hoofdarchief verenigd,
Verslagen van ’s Rijks Oude Archieven over 1889, pag. 36-41 (aanwinst nr. 36).
met uitzondering van de stukken voornamelijk betrekking hebbend op de diplomatieke loopbaan van mr. Coenraad des H.R. Rijksgraaf van Heemskerck (1647-1702), die aan het Algemeen Rijksarchief zijn aangeboden.
Id., een brief uit If, nrs. IIa-IIe en twee kaarten uit XIII.
Het valt op dat het hoofdarchief nergens duidelijke leemten vertoont en dat de aangehuwde families rijk vertegenwoordigd zijn.
In h o o f d s t u k I worden behandeld de stukken betreffende personen en goederen. Afdeling A (personen) is gesplitst in a. het geslacht Teding van Berkhout, waarvan 58 leden vertegenwoordigd zijn, en b. 30 aanverwante geslachten met in totaal 76 personen; de personen zijn per generatie behandeld, de geslachten van de laatste rubriek zijn alfabetisch gerangschikt met vermelding van de allianties, waardoor de stukken op het geslacht Teding van Berkhout vererfd zijn. De genealogische aantekeningen zijn wat de familie Teding van Berkhout betreft voornamelijk ontleend aan de “kroniek” (inv. nr. 1819), wat de overige personen betreft aan andere stukken in het archief zelf en de litteratuur; slechts in die gevallen, waarin deze onvoldoende gegevens verstrekten, is hiervoor archiefonderzoek verricht.
De stukken betreffende personen zijn telkenmale gesplitst in: correspondentie, persoonlijke stukken, stukken betreffende maatschappelijke functies en zakelijke stukken, een indeling die voor zich zelf spreekt. De correspondentie betreft ook de “ambtelijke” en zakelijke correspondentie en bevat zowel de ingekomen stukken als de minuten en concepten van uitgaande stukken. De stukken betrekking hebbend op de nalatenschappen van personen, die verder niet in het archief vertegenwoordigd zijn, zijn - in tegenstelling tot wat in andere inventarissen wel gebeurd is – geplaatst bij de erfgenamen: ik meende, dat de overzichtelijkheid hiermee gediend was.
Afdeling B (goederen) is ingedeeld in a. Nederland en b-d. buitenland; de Nederlandse stukken zijn verder alfabetisch ingedeeld volgens de provincies en voor zover mogelijk in gemeenten of, voor zover deze Zeeland betreffen, volgens eilanden.
H o o f d s t u k II (verzamelde stukken) bevat in verschillende onderafdelingen de stukken betreffende het archief zelf, de genealogieën in handschrift en in druk, terwijl h o o f d s t u k III een overzicht geeft van de stukken, waarvan de samenhang met het archief niet is gebleken.
Een lijst van kaarten en een genealogisch overzicht, waaruit de verwantschap blijkt tussen die personen, die met persoonlijke stukken in het archief vertegenwoordigd zijn, volgen daarna. Deze personen zijn op één tabel verenigd, omdat hieruit met een oogopslag te zien is, hoe het archief tot stand is gekomen. Een index op namen van personen en instellingen en geografische namen, samengesteld door de heer H.P. Fölting, besluit het geheel.
Het archief is bij het Centraal register van familiearchieven geregistreerd onder no. 154. Het is eigendom van de Stichting Teding van Berkhout, gevestigd te Haarlem, en berust sinds 1999 bij het Nationaal Archief.
Aanwijzingen voor de gebruiker
Openbaarheidsbeperkingen
Volledig openbaar.
Materiële beperkingen
Het archief kent beperkingen voor het raadplegen van stukken als gevolg van slechte materiële staat.
Andere toegang
Schutte, O. 'Het archief van de familie Teding van Berkhout'. z.p., 1974.
Aanvraaginstructie
Openbare archiefstukken kunnen online worden aangevraagd en gereserveerd. U kunt dit ook via de terminals in de studiezaal van het Nationaal Archief doen. Om te kunnen reserveren dient u de volgende stappen te volgen:
Creëer een account of log in.
Selecteer in de archiefinventaris een archiefstuk.
Klik op ‘Reserveer’ en kies een tijdstip van inzage.
Verwant materiaal
Beschikbaarheid van kopieën
Inventarisnummers van dit archief zijn niet in kopievorm beschikbaar
Afgescheiden archiefmateriaal
NL-HaNA, 1.10.79, Teding van Berkhout 1633-1701
Bijlagen
Lijst van kaarten
Caarte van eenige bosschen en wildernisse leggende onder de geregte van Bloemendaal, toebehoorende aan de heer Wm. Philip Kops, 1740, door Jan Spruijtenburg, copie van Wm. Vn. Regenmortel 1799; schaal: 55 mm. = Rijnlandse roeden; WNW boven; ms., gekleurd; 66,5 x 102,5 cm.. Inv. nr. 1599.
Kaart van de gemene weg tussen de hofsteden Wildhoef en Veen en Duyn (te Bloemendaal), (18de eeuw); ms.; 20,5 x 33 cm.. Inv. nr. 1605..
Kaart van de gemeente Haarlem, sectie E, van land tussen de Spaarnwouderweg en de spoorbaan, 1910; schaal 1:1250; N boven; gedrukt; 17 x 27,5 cm.. Inv. nr. 633..
Kaart van de gemeente Haarlemmerliede en Spaarnwoude, sectie H, van land ten noorden van de Spaarndammerdijk, 1910; schaal 1:2500; NO boven; gedrukt
10,5 x 32 cm.. Inv. nr. 633..
Kaart van de gemeente Schoten, sectie B, en Haarlem, sectie G, van land tussen de Delft en de Kleverlaan, 1910; schaal 1:2500; NO boven; gedrukt; 18 x 44 cm..
Inv. nr. 633..
Kaart van de gemeente Velsen, sectie D, van land tussen de Velserdijk en de Oostlaan, 1910; schaal 1:2500; NW boven; gedrukt; 25 x 22 cm.. Inv. nr. 633..
Concordantie
Inventaris V.R.O.A. 1889
Ia 1036, 1128, 1140, 1141, 1804, 1845, 1856
Ib 1856
Ic 1856
Id 1856
Ie 1904
If-h 967, 968, 970, 1037, 1040, 1050, 1051, 1064, 1073, 1119, 1125, 1138, 1471, 1846, 1849, 1856, 1857, 1904, 1905, 1943
Ii 1852
Ik 1852
Il 1852
Im 1853, 1855, 1866
In 1853
IId 1039
IIf 1038, 1041, 1048
IIIa 1033
IIIb 1034, 1035
IVa 1044, 1045
IVb 1046
IVc 104 7
IVV 104 9
VIa 1421
VIb 1423, 1425
VIc 1424
VId 1422
VIe 14 26
VIf 1427-1429
VIIa 1120
VIIb 1122
VIIc 1121
VIId 1112, 1123, 1751, 1753, 1756, 1757
VIIIa 1068-1070, 1075, 1079, 1081, 1083, 1085, 1095, 1104-1108, 1803, 1923
VIIIab 1054-1056, 1059
VIIIac 1100
VIIIad 1058, 1060
VIIIa-e 1067, 1071, 1074, 1078, 1086-1088, 1091, 1093, 1094, 1099, 1101-1103, 1115, 1116
VIIIf 1082, 1084, 1089, 1090, 1092, 1096, 1097, 1111, 1113, 1114*
VIIIg 1114*, 1118, 1137
VIIIh 1042, 1057, 1109, 1110, 1126, 1130, 1134-1136, 1139
IX 951-959, 1065, 1066, 1804
Xa 1080, 1131
Xb 1117, 1124
XIa 1015, 1459, 1460, 1466, 1470, 1474, 1476, 1478, 1850, 1856, 1869, 1872-1874, 1938
XIb 1430-1446
XIc 1447, 1448
XId 1449-1453, 1455, 1456, 1462, 1464, 1465
XIe 1013, 1014, 1017-1020, 1022, 1132, 1463, 1472
XIf 1851, 1868
XIg 1871
XIh 439, 1021, 1026-1028, 1461
XIi 1016, 1023, 1628, 1741, 1745, 1752, 1771
XIIa 1144, 1146
XIIb 1147
XIIc 982, 1145, 1148, 1149, 1150, 1153
XIId 1151
XIIe 1142, 1143, 1152, 1154
XIII 415, 1012, 1052, 1053, 1098, 1129, 1133,1524, 1525, 1728, 1750, 1755, 1918, 1921
Inventaris V.R.O.A. 1899
1 4, 5
2 7
3 8
4 12
5 12
6 19
7 11
8 13
9 18
10 17
12 14
13 10
14 16
15 3, 15
16 6
17 44
18 60
19 56
20 52
21 58
Beschrijving van de series en archiefbestanddelen
- Stukken betreffende personen en goederen, I
  - Personen., A
    - Het geslacht Teding van Berkhout., a
      - Jan Pietersz. Berckhout † 1587, Cornelia Jan Tedingsz.dr. † 1567 en Nisa Sloosdr., 1
        Jan Pietersz. Berckhout, geb. Hoorn in 1516, thesaurier en burgemeester van Monnickendam, raad 1571, burgemeester 1572, 1574, 1576, 1577, 1579, 1583 en schepen 1585 van Hoorn, gedeputeerde ter Staten van Holland 1572, † Hoorn 5 sept. 1587, tr. 1e Monnickendam omstr. 1548 Cornelia Jan Tedingsz.dr., † voor 27 maart 1567, dr.van Jan Joost Tedinghsz. (van Crabbenburgh); tr. 2e Hoorn in 1578 Nisa Claes Sloosdr
        - Correspondentie.
          - Machiel Heindricxs, koopman te Antwerpen., 1584; 1; 1 stuk
        - Persoonlijke stukken.
          - Notariële akte van huwelijkse voorwaarden van Jan Pieterssoon Berchout en Nijes Claes Sloos, notariëel afschrift., 1578; 2; 1 stuk
        - Stukken betreffende maatschappelijke functies.
          - Lijsten van de verpachtingen, door Jan Berchout gedaan in de steden en ten plattelande van Holland, en aantekeningen daaromtrent., 1579-1587; 3; 1 omslag
          - Instructie van de gedeputeerden der Staten van Holland om aan hun principalen en colleges mededeling te doen van het besprokene op de laatste vergadering der Staten-Generaal te Antwerpen om hierop resolutie te nemen, afschrift., 1580; 4; 1 stuk
          - Memoriaal betreffende de middelen op consumptieën, afschrift., 16e eeuw; 5; 1 stuk
          - Extract uit het cohier der quotisatiën over de steden en het platteland van Holland, door Zijne Excellentie besloten, afschrift., 31 julie 1851; 6; 1 stuk
          - Staat van bijdrage der provincies aan deze zijde van Schelde en Maas voor het onderhoud van ruiters en voetknechten en opgave van hun aantal, afschrift., 1581; 7; 1 stuk
          - Verklaring van de maandelijkse betaling der troepen ter repartitie van Holland en daar in garnisoen liggend., 1581; 8; 1 stuk
          - Generale instructies van de gecommitteerden van de Staten van Holland en Zeeland tot verpachting van de gemene lands middelen over Holland, 1583 van de gecommitteerden van graaf Maurits van Nassau en de Raad van State tot vepachting van de gemene lands imposten over Holland, 1584 en van de gecommitteerden van de Staten van Holland tot verpachting van de impost van 8 st. op een ton bier, consumptie van zout, azijn, goudlaken enz., 1586, 1583, 1584, 1586; 9; 3 stukken
          - Generale ordonnantie en voorwaarden, waarop de Staten van Holland en Zeeland de generale en gemene imposten willen verpachten, gedrukt., 1583; 10; 1 katern
          - Instructie van datgene, wat de gedeputeerden van de Staten-Generaal met Zijne Hoogheid zullen hebben te behandelen, afschrift., 1583; 11; 1 stuk
          - Staten van de betaling der troepen in Holland, van hun logiesgeld en van de inkomsten der verpondingen en assignatiën., 1583; 12; 4 stukken
          - Verklaring betreffende land te Zwaag, door Jan Pieterszn. Berchout, burgemeester, en mr. Dierick Hoogerbeets, oud-burgemeester van Hoorn, als gecommitteerden van de Staten van Holland, voor ½ en de gecommitteerden van Haarlem voor de andere ½ verkocht., 1584; 13; 1 stuk
          - Instructie van de gecommitteerden van Robert graaf van Leycester voor de aanstaande verpachting van alle gemene imposten en middelen, door de Staten van Holland tot onderstand van de oorlog bewilligd., 1586; 14; 1 stuk
          - Resolutie van de Staten van Holland betreffende de verpachting der gemene middelen en imposten., 1586; 15; 1 stuk
          - Memorie voor de gecommitteerden ter verpachting van de gemene middelen en de eden en beloften, die afgenomen behoren te worden., 1586; 16; 1 stuk
          - Opdracht van de hertog van Anjou aan prins Willem van Oranje van het graafschap Aalst in Vlaanderen, afschrift., 1582; 17; 1 stuk
          - Brief van de magistraat van Brugge aan de Staten van Walcheren, afschrift., 1583; 18; 1 stuk
          - Remonstranties, onder andere van de gecommitteerden van de Staten van Holland, aan de raden van Maurits graaf van Nassau, afschriften., z.j.; 19; 2 stukken
        - Zakelijke stukken.
          - Akte van overeenkomst tussen de burgemeesters van Monnickendam en Jan Pietersz. Berchout, dat diens kinderen vrijgesteld zullen zijn van inkwartiering van soldaten en dat hij een reis voor de stad zal maken,1568. Vidimus van burgemeesters van Monnickendam, 1658 en notarieel afschrift, 1690, 1568, 1658, 1690; 20; 1 charter en 1 stuk
            Niet raadpleegbaar
            charter
          - Inventaris van de goederen van Jan Pietersz. Berchout en zijn kinderen., z.j.; 21; 1 stuk
      - Jan Tedingh Berckhout 1549-1632 en Lietvijn Adriaensdr. † 1601., 2
        Jan Tedingh Berckhout, geb. Hoorn in 1549, thesaurier 1593, raad, schepen en burgemeester van Monnickendam, ontvanger van de gemene lands middelen over Monnickendam en Waterland 1599, gecommitteerde ter Admiraliteit in het Noorderkwartier 1600, gedeputeerde ter Staten van Holland, † in 1632, tr. in 1570 Lietvijn Adriaensdr., † Monnickendam 20 okt. 1601, begr. aldaar, dr. van Adriaen Reyniersz., schepen te Hoorn
        - Persoonlijke stukken.
          - Certificatie van Willem van Dorp voor Jan Teengh Berckhout, 1591 en notariële afschriften, 1642 en 1690, 1591, 1642, 1690; 22; 3 stukken
          - Gerechtelijke certificatie van kapitein Hans van der Schueren betreffende Jan Jansen Tein Berckhout, 1600; met notariële afschriften 1642 en 1690, 1600, 1642, 1690; 23; 4 stukken
        - Stukken betreffende maatschappelijke functies.
          - Akte van volmacht van de magistraat van Monnickendam aan Jan Janss Teengh en mr. Jan Claess Brijes tot verkoop van een stuk land te Westerblokker., 1590; 24; 1 stuk
          - Akte van décharge door de magistraat van Monnickendam van Jan Jansen Teengh als thesaurier van de goederen van de kloosters Galileen en Marijengaarde over 1591-1592, 1593; 25; 1 stuk
          - Betalingsopdracht van de magistraat van Monnickendam aan Jan Jansz. Teengh om het weeshuis ƒ187.12.6 uit te keren, met kwitantie betreffende de betaling., 1593; 26; 1 stuk
          - Commissie van de Staten-Generaal voor Jan Teding als raad ter Admiraliteit te Hoorn en Enkhuizen., 1600; 27; 1 charter
        - Zakelijke stukken.
          - Gerechtelijke akte van borgtocht door Jan Teengh Barchout en Dirck Frans Panneman voor mr. Adriaen Barchout wegens de koop van de visserij, genaamd de Weer, de waag, de weer en de erfbede van Purmeren, met afschrift., 1601; 28; 2 stukken
      - Nyes Jan Berckhouts en Jan Vos. Nyes Jan Berckhouts, tr. Jan Vos., 3
        - Persoonlijke stukken.
          - Notarieel testament van Nijes Jan Berchouts, weduwe van Jan Vos te Monnickendam, 1609 met notarieel afschrift, 1635 en twee afschriften, 1609, 1635; 29; 4 stukken
      - Mr. Adriaen Tedingh Berckhout 1571-1620, Geertruyt Volkertsdr. Gael geb. 1571 en Margaretha Duyst van Beresteyn 1581-1635., 4
        Mr. Adriaen Tedingh Berckhout, geb. Hoorn in 1571, pensionaris 1596 en thesaurier 1598 van Monnickendam, gedeputeerde ter Staten van Holland 1596, gecommitteerde in de Generaliteits rekenkamer 1605-1608 en 1611-1613 en in de Raad van State 1613-1614, raadsheer in het Hof van Holland 1614, gedeputeerde naar Friesland 1615, † 's-Gravenhage 14 aug., begr. Delft (N.k.) 18 aug. 1620, tr. 1e Edam 29 jan. 1597 Geertruyt Volkertsdr. Gael, geb. in 1571, dr. van Volckert Pietersz. Gael of van Volckert N. en Lysbeth Pietersdr. Gael; tr 2e Delft 25 mei 1604 Margaretha Duyst van Beresteyn, geb. Delft 19 jan., ged. aldaar 20 jan. 1581, † Delft 9 mei 1635, begr. aldaar (N.k.), dr.van Paulus van Beresteyn en Volckera Claesdr. Knobbert
        - Correspondentie.
          - Volckard Teding Berckhout te Sienna en Milaan., 1631; 30; 2 stukken
          - Volckert Overlander van Purmerlant te Amsterdam., 1617-1619; 31; 5 stukken
          - Reyier Sems, gezworen makelaar te Amsterdam., 1619; 32; 1 stuk
          - Staten-Generaal., 1615; 33; 1 stuk
          - Andries Waeijers., 1632; 34; 4 stukken
        - Persoonlijke stukken.
          - Bul als doctor juris civilis van de universiteit te Orleans voor Adrianus Berckhout., 1595; 35; 1 charter
          - Akte van huwelijkse voorwaarden van Adriaen Jans en Geert Volckaerts, 1597, met notarieel afschrift, 1633, 1597-1633; 36; 2 stukken
          - Gerechtelijk testament van mr. Adriaen Barckhout en Geerte Volckerts., 1601; 37; 1 charter
          - Akte van huwelijkse voorwaarden van mr. Adriaen Berckhout en Margarieta Duijst van Beresteyn, met staat van aangebrachte goederen., 1604; 38; 2 maal 2 identieke stukken.
          - Notariëel testament van mr. Adriaen Tedigh Berckhoudt, met akte van aanneming van de voogdij door Johan Basius, rekenmeester van Holland., 1620; 39; 2 stukken
          - Testament van Adriaen Tedingh Berchout en Margarieta van Beresteyn, met afschrift., z.j.; 40; 2 stukken
          - Notarieel testament van Margareta Duyst van Beresteyn, 1634 met notarieel afschrift, 1644, 1634, 1644; 41; 2 stukken
          - Geestelijke meditatie en confessie van Adriaen Tedingh Berckhout., z.j.; 42; 1 stuk
          - Tekening van de epitaaf van Hadrianus Berckhout en Margareta Berensteen in de Nieuwe kerk te Delft, getekend door de wapenkoning Jacob van der Lely., z.j.; 43; 1stuk
        - Stukken betreffende maatschappelijke functies.